臺灣高等法院刑事判決
109年度上易字第1494號
上  訴  人  
即  被  告  邱永傑



上列上訴人因竊盜案件，不服臺灣桃園地方法院109年度審易字
第335號，中華民國109年5月22日第一審判決（起訴案號：臺灣
桃園地方檢察署109年度少連偵字第16、22、24號），提起上訴
，本院判決如下：
    主  文
上訴駁回。
    事  實
一、丙○○、許順翔（經原審法院判處有罪緩刑確定）係表兄弟關
    係，其2人與少年程○○（真實姓名年籍資料詳卷，民國00年0
    0月生，由原審少年法庭另案審理）共同意圖為自己不法之
    所有，基於加重竊盜之犯意聯絡，由許順翔於108年10月30
    日15時10分許向不知情之昇達小客車租賃有限公司承租車牌
    號碼000-0000號租賃小客車作為作案工具，並搭載丙○○、程
    ○○分別於如附表所示之時間、地點，以如附表所示之方式，
    分別竊取如附表所示之人之財物得手。嗣因該等店家管理商
    品之員工甲○○、乙○○、戊○○、丁○○等人發覺財物遭竊後報警
    處理，經警調閱監視錄影畫面進行比對，而悉上情。
二、案經家福股份有限公司分別訴由桃園市政府警察局平鎮分局
    、八德分局及桃園市政府警察局桃園分局報告臺灣桃園地方
    檢察署（下稱桃園地檢署）檢察官偵查起訴。
    理  由
壹、程序部分
    按被告於第二審經合法傳喚無正當之理由不到庭者，得不待
    其陳述，逕行判決，刑事訴訟法第371條定有明文，此係因
    被告已於第一審程序到庭陳述，並針對事實及法律為辯論，
    應認已相當程度保障被告到庭行使訴訟權，如被告於第二審
    經合法傳喚無正當之理由不到庭，為避免訴訟程序延宕，期
    能符合訴訟經濟之要求，並兼顧被告訴訟權之保障，除被告
    於上訴書狀內已為與第一審不同之陳述外，應解為被告係放
    棄在第二審程序中為與第一審相異之主張，而默示同意於第
    二審程序中，逕引用其在第一審所為相同之事實及法律主張
    。從而，針對被告以外之人於審判外之陳述，倘被告於第一
    審程序中已依刑事訴訟法第159條之5規定，為同意或經認定
    為默示同意作為證據，嗣被告於第二審經合法傳喚不到庭，
    並經法院依法逕行判決，揆諸前揭說明，自應認被告於第二
    審程序中，就前開審判外之陳述，仍採取與第一審相同之同
    意或默示同意。次按被告以外之人於審判外之陳述，雖不符
    刑事訴訟法第159條之1至第159條之4之規定，然經當事人於
    審判程序同意作為證據，法院審酌該言詞陳述或書面陳述作
    成時之情況，認為適當者，亦得為證據；當事人、代理人或
    辯護人於法院調查證據時，知有刑事訴訟法第159條第1項不
    得為證據之情形，而未於言詞辯論終結前聲明異議者，視為
    有前項之同意，刑事訴訟法第159條之5定有明文。經查，檢
    察官於本院審判程序中對本案之供述證據均不爭執其證據能
    力（本院卷第72至74頁）；而上訴人即被告丙○○（下稱被告
    ）於原審對證據能力均表示沒有意見（原審卷第72至77頁）
    ，復於上訴理由狀內未就證據能力表示意見（本院卷第21至
    29頁）。再於本院審判時經合法傳喚無正當理由未到庭，而
    未對證據能力表示意見，經本院審酌本案供述證據資料作成
    時之情況，核無違法取證或其他瑕疵，證明力亦無明顯過低
    之情形，認為以之作為證據為適當，依刑事訴訟法第159條
    之5規定，自均得作為證據。
貳、實體部分
一、上揭犯罪事實，業據被告於警詢、偵查、原審時均坦承不諱
    ，核與同案被告許順翔於警詢、偵查及原審時、證人即同案
    少年程○○於警詢時、證人即告訴人家樂福平鎮店之告訴代理
    人甲○○、證人即告訴人家樂福八德店之告訴代理人乙○○分別
    於警詢、原審時、證人即被害人員工家樂福春日店員工戊○○
    、證人即被害人員工家樂福經國店員工丁○○分別於警詢時證
    述之情節大致相符，並有車輛詳細資料報表1紙、中華民國
    小客車租賃定型化契約書1份、家樂福平鎮店之監視錄影畫
    面翻拍照片37張、同案被告許順翔與家福股份有限公司（下
    稱家福公司）平鎮分公司、八德分公司、春日分公司、經國
    分公司之和解協議書各1紙與相關發票2紙、家樂福平鎮店監
    視錄影畫面光碟1片、家樂福八德店之監視器錄影畫面翻拍
    照片10張、家樂福八德店監視錄影畫面光碟1 片、家樂福春
    日店之監視錄影畫面翻拍照片16張、家樂福經國店之監視錄
    影畫面翻拍照片12張、家樂福春日店、經國店之監視錄影畫
    面光碟2片在卷可查，足認被告前開任意性自白核與事實相
    符，應堪採信。本案事證明確，被告犯行均堪認定，應依法
    論科。
二、論罪科刑
　㈠按刑法第321條第1項第4款所稱結夥三人，係以結夥犯全體俱
    有責任能力為構成要件，若其中一人缺乏責任能力，則雖有
    加入實施之行為，仍不能算入結夥三人之內（最高法院30年
    上字第1240號、37年上字第2454號判例參照）；又結夥3 人
    以上竊盜犯中如有未滿14歲行為不罰之人，則不應計算在內
    （最高法院75年度台上字第455 號判決意旨參照）；再刑法
    上所謂結夥三人以上係指有共同犯罪之故意，結為一夥而言
    。把風行為，在排除犯罪障礙，助成犯罪之實現，在合同意
    思範圍內分擔犯罪行為之一部，故亦係共同正犯而應計入結
    夥之內（最高法院72年度台上字第3201號判決意旨參照）。
    經查，被告、同案被告許順翔均係成年人，少年程○○於行為
    時為14歲以上未滿18歲少年，有渠等個人戶籍資料在卷可稽
    （桃園地檢署109年度少連偵字第16號卷〈下稱少連偵字第16
    號卷〉第13、27、41頁），均有責任能力。被告、同案被告
    許順翔夥同少年程○○為本案如附表所示之4次犯行，自均符
    合結夥三人以上之加重要件，是核被告如附表各編號所示之
    4次所為，均係犯刑法第321條第1項第4款之結夥3人以上竊
    盜罪。
　㈡被告、同案被告許順翔及少年程○○就如附表各編號所示之4次
    犯行，有犯意聯絡及行為分擔，應論以共同正犯。被告犯如
    附表所示之4罪，犯意各別，行為互殊，應分論併罰。另被
    告於行為時，均為已滿20歲之成年人，而少年程○○行為時係
    14歲以上未滿18歲少年，有渠等前揭資料可稽，被告與少年
    程○○共同實施如附表所示4次犯行，應依兒童及少年福利與
    權益保障法第112條第1項前段之規定，加重其刑。
三、駁回上訴之理由
　㈠原審認被告如附表編號1至4所示之加重竊盜犯行，犯罪事證
    明確，依兒童及少年福利與權益保障法第112條第1項前段，
    刑法第321條第1項第4款、第28條、第51條第5款等規定，審
    酌被告正值青壯，竟不思以正當途徑獲取所需，隨意竊取他
    人財物，顯然欠缺尊重他人財產法益之觀念，所為應予非難
    ，惟念及被告犯後坦承犯行，犯後態度尚可，兼衡同案被告
    許順翔已與如附表所示之告訴人、被害人達成和解，並已賠
    償如附表所示之告訴人、被害人所受之損害，有和解協議書
    4 份在卷（少連偵字第16號卷第117至127頁）可稽，亦據告
    訴代理人甲○○、乙○○於原審審理中陳述綦詳（原審卷第79頁
    ），暨考量被告之犯罪動機、目的、手段及所竊取財物之價
    值等一切情狀，量處如附表「原審所處罪名及宣告刑」欄所
    示之刑，並定其應執行刑為有期徒刑11月，再依刑法第38條
    之1第1項、第3項之規定，就被告未扣案之犯罪所得新臺幣
    （下同）3,000元宣告沒收及追徵。原審認事用法，均核無
    不合，量刑亦屬妥適，宣告沒收亦合於規定。
　㈡被告上訴意旨雖略以：被告願對造成被害人及告訴人之損失
    給予賠償，此部分已由同案被告許順翔分別與該等人達成賠
    償和解之協議，可見被告犯後確有悔過懺悔之決心，惟原審
    判決被告與同案被告許順翔之刑度有所差距，故請求從輕量
    刑云云。按量刑輕重，屬為裁判之事實審法院得依職權自由
    裁量之事項，苟其量刑已以行為人之責任為基礎，並斟酌刑
    法第57條各款所列情狀，在法定刑度內，酌量科刑，如無偏
    執一端，致明顯失出失入情形，上級審法院即不得單就量刑
    部分遽指為不當或違法。然查家福公司平鎮分公司、八德分
    公司、春日分公司、經國分公司所出具之和解協議書4紙，
    均係由同案被告許順翔協議並簽立及全額賠償，有前開和解
    協議書在卷（少連偵字第16號卷第117至129頁）可佐，而被
    告並未一同參與並協議賠償及簽名，此為被告於偵查中所不
    否認（少連偵字第16號卷第140頁），被告雖以其已由同案
    被告許順翔賠償並和解，惟依卷內事證，並未有任何被告授
    權同案被告許順翔代表並協議賠償之情事，被告於原審並已
    明確供陳：我沒有跟被害人和解，而且我也沒有給同案被告
    許順翔及少年程○○錢等語（原審卷第78頁），是被告前開所
    辯已由同案被告許順翔和解云云，自難採信。而本件原審量
    刑，就被告部分業已斟酌上揭情事，並依刑法第57條各款所
    列情狀而為刑之量定，既未濫用自由裁量之權限，亦無逾越
    職權或違反比例原則、罪刑均衡原則，自難認有何違法或不
    當。被告上訴意旨，仍執前揭陳詞，圖求輕判云云，均無足
    採，為無理由，應予駁回。
四、被告經本院合法傳喚無正當理由未到庭，爰不待其陳述，逕
    行判決。
據上論斷，應依刑事訴訟法第371條、368條，判決如主文。
本案經檢察官鄭淑壬提起公訴，檢察官何明楨到庭執行職務。
中　　華　　民　　國　　109 　年　　10　　月　　8 　　日
                  刑事第十九庭  審判長法　官  曾淑華
                                      法　官  王美玲
                                      法　官  許文章
以上正本證明與原本無異。
不得上訴。
                                      書記官  范家瑜
中　　華　　民　　國　　109 　年　　10　　月　　12　　日
附表：
編號    犯罪時間   犯罪地點 告訴人或被害人 犯罪方法及竊得財物 原審所處罪名及宣告刑 本院判決主文  1 108年10月30日下午4時47分許 桃園市○鎮區○○路0號家樂福平鎮店 家福公司平鎮分公司 被告、同案被告許順翔與少年程○○共同至左揭家福公司平鎮店賣場地下1樓酒區，由少年程○○以徒手方式竊取貨架上之由安全管理課助理甲○○管領之噶瑪蘭波本桶原酒（700ml）3 瓶（共計價值9,000元），並放入購物籃內，被告、同案被告許順翔則在旁把風，得手後由少年程○○至體育用品區試衣間將之藏放在背包內，嗣3人未經結帳即離開賣場。 丙○○成年人與少年犯結夥三人以上竊盜罪，處有期徒刑捌月。 上訴駁回。  2 108年10月30日晚間6時40分許 桃園市○○區○○路0000號家樂福春日店 家福桃園春日分公司 被告、同案被告許順翔與少年程○○共同至左揭家福公司桃園春日店賣場酒區，由少年程○○以徒手方式竊取貨架上之由安全管理課課長戊○○管領之皇家禮炮21年調和式蘇格蘭威酒1瓶（價值3,349元）並放入手推車內，被告、同案被告許順翔則在旁把風，得手後由少年程○○至服飾區將之藏放在背包內，嗣3人未經結帳即離開賣場。 丙○○成年人與少年犯結夥三人以上竊盜罪，處有期徒刑捌月。 上訴駁回。  3 108年10月30日晚間7時41分許 桃園市○○區○○路000號家樂福經國店 家福經國分公司 被告、同案被告許順翔與少年程○○共同至左揭家福經國店賣場地下1樓酒區，由少年程○○以徒手方式竊取貨架上之由安全管理課經理丁○○管領之人頭馬XO卓越特優香檳干邑2 瓶（共計價值10,800 元）並放入購物籃內，被告、同案被告許順翔則在旁把風，得手後由少年程○○至賣場1樓家具區將之藏放在背包內，嗣3 人未經結帳即離開賣場。 丙○○成年人與少年犯結夥三人以上竊盜罪，處有期徒刑玖月。 上訴駁回。  4 108年10月30日晚間8時30分許 桃園市○○區○○路0段000號家樂福八德店 家福八德分公司 被告、同案被告許順翔與少年程○○共同至左揭家樂八德店賣場地下2樓酒區，由少年程○○以徒手方式竊取貨架上之由安全管理課課長乙○○管領之約翰走路18年威士忌禮盒2 盒（共計價值3,960元），被告、同案被告許順翔則在旁把風，得手後由許順翔協助少年程○○將之藏放在背包內，嗣3 人未經結帳即離開賣場。 丙○○成年人與少年犯結夥三人以上竊盜罪，處有期徒刑捌月。 上訴駁回。